th: ประเภทพื้นผิวการดันเข็ม: แผ่นดันเข็มแบบแม่เหล็ก; เหรียญโลหะ; แผ่นโลหะแบบบุ๋ม; แผ่นหนังเสริมความแข็งแรง(ไม่มีโลหะ); แผ่นรองถอดเปลี่ยนได้; แผ่นยาง/แผ่นรองนุ่ม; แผ่นโลหะมีพื้นผิว; อื่นๆ
ko: 바늘 밀기 표면 유형: 마그네틱 니들 플레이트; 금속 코인; 금속 딤플 플레이트; 강화 가죽 패치(금속 없음); 교체 가능한 인서트; 고무/소프트 패드; 텍스처 금속 플레이트; 기타
ru: Тип поверхности для проталкивания иглы: Магнитная игольная пластина; Металлическая монета; Металлическая пластина с углублениями; Усиленная кожаная накладка (без металла); Сменная вставка; Прорезиненная/мягкая накладка; Текстурированная металлическая пластина; Другое
pt-PT: tipo de superfície de empurrar agulha: Placa de agulha magnética; Moeda de metal; Placa de metal com cavidades; Remendo de couro reforçado (sem metal); Inserção substituível; Pad de borracha/macio; Placa de metal texturada; Outro
pl: Typ powierzchni do pchania igły: Magnetyczna płytka na igłę; Metalowa wstawka (moneta); Metalowa płytka z wgłębieniami; Wzmocniona skórzana łata (bez metalu); Wymienna wkładka; Gumowana/miękka podkładka; Teksturowana metalowa płytka; Inne
sl-SI: Vrsta potisne površine za iglo: Magnetna vbodna plošča; Kovinski kovanec; Kovinska ploščica z vdolbinami; Ojačan usnjen našitek (brez kovine); Zamenljiv vstavek; Gumirana/mehka podloga; Teksturirana kovinska plošča; Drugo
el: Τύπος επιφάνειας ώθησης βελόνας: Μαγνητική πλάκα βελόνας; Μεταλλικό νόμισμα; Μεταλλική πλάκα με εσοχές; Ενισχυμένο δερμάτινο επίθεμα (χωρίς μέταλλο); Αντικαταστάσιμο ένθετο; Μαλακό προστατευτικό/με καουτσούκ; Ανάγλυφη μεταλλική πλάκα; Άλλο
zh-TW: 推針面類型: 磁吸針板; 金屬硬幣; 金屬凹痕板; 加固皮革墊 (無金屬); 可替換嵌件; 橡膠/軟墊; 紋理金屬板; 其他
it: Tipo di superficie di spinta dell'ago: Placca ago magnetica; Moneta in metallo; Placca in metallo con fossette; Toppa in pelle rinforzata (senza metallo); Inserto sostituibile; Pad gommato/morbido; Placca in metallo testurizzata; Altro
sv: Typ av nåltryckyta: Magnetisk nålplatta; Metallmynt; Metallplatta med gropar; Förstärkt läderlapp (utan metall); Utbytbar insats; Gummerad/mjuk dyna; Texturerad metallplatta; Övrigt
sk-SK: Typ plochy na vtláčanie ihly: Magnetická stehová doska; Kovová minca; Kovová jamková platnička; Zosilnená kožená nášivka (bez kovu); Vymeniteľná vložka; Pogumovaná/mäkká podložka; Textúrovaná kovová platnička; Iné
nb: Nålens trykkflatetype: Magnetisk nåleplate; Metallmynt; Metallplate med fordypning; Forsterket skinnlapp (uten metall); Utskiftbar innsats; Gummibelagt / myk pute; Teksturert metallplate; Annet
fr: Type de surface d’appui pour aiguille: Plaque d’aiguille magnétique; Pièce métallique; Plaque alvéolée en métal; Pièce de cuir renforcée (sans métal); Insert remplaçable; Coussinet caoutchouté/doux; Plaque en métal texturé; Autre
da: Type af trykflade til nål: Magnetisk nåleplade; Mønt i metal; Knoppet metalplade; Forstærket læderlap (intet metal); Udskiftelig indsats; Gummibelagt/blød pad; Tekstureret metalplade; Andet
vi: Loại bề mặt đẩy kim: Tấm kim nam châm; Đồng xu kim loại; Tấm kim loại lõm; Miếng da gia cố (không có kim loại); Lõi đệm có thể thay thế; Đệm cao su/đệm mềm; Tấm kim loại có vân; Khác
nl: Naald duwoppervlak type: Magnetische naaldplaat; Metalen munt; Metalen plaatje met putjes; Versterkte leren patch (geen metaal); Vervangbaar inzetstuk; Gerubberde/zachte pad; Getextureerde metalen plaat; Anders
bg-BG: Тип повърхност за избутване на иглата: Магнитна пластина за игли; Метална монета; Метална пластина с трапчинки; Подсилена кожена подложка (без метал); Сменяема вложка; Гумирана/мека подложка; Текстурирана метална пластина; Друго
ro-RO: Tipul suprafeței de împingere a acului: Placă magnetică pentru ace; Monedă metalică; Placă metalică cu adâncituri; Petic din piele întărită (fără metal); Inserție înlocuibilă; Suport cauciucat/moale; Placă metalică texturată; Altele
lt-LT: Adatos stūmimo paviršiaus tipas: Magnetinė adatos plokštelė; Metalinė moneta; Metalinė plokštelė su įdubimais; Sustiprintas odinis lopas (be metalo); Keičiamas įdėklas; Gumuotas / minkštas padas; Tekstūruoto metalo plokštelė; Kita
tr: İğne itme yüzey tipi: Manyetik iğne plakası; Metal disk; Metal çukurlu plaka; Güçlendirilmiş deri yama (metal içermez); Değiştirilebilir ek parça; Kauçuk/yumuşak ped; Dokulu metal plaka; Diğer
de: Typ der Nadelschiebefläche: Magnetische Nadelplatte; Metallmünze; Metallplatte mit Vertiefungen; Verstärkter Lederaufnäher (kein Metall); Austauschbarer Einsatz; Gummierter/weicher Pad; Strukturierte Metallplatte; Sonstiges
hr-HR: Vrsta površine za guranje igle: Magnetska ubodna ploča; Metalni novčić; Metalna pločica s udubljenjem; Ojačana kožna zakrpa (bez metala); Zamjenjivi umetak; Gumirana/meka podloga; Teksturirana metalna ploča; Ostalo
pt-BR: Dedeira de costura tipo de superfície para empurrar agulha: Placa de agulha magnética; Moeda de metal; Placa de metal com concavidades; Retalho de couro reforçado (sem metal); Inserção substituível; Pad macio/emborrachado; Placa de metal texturizada; Outro
es: Tipo de superficie de empuje para aguja: Placa de aguja magnética; Moneda de metal; Placa de metal con hoyuelos; Parche de cuero reforzado (sin metal); Inserto reemplazable; Almohadilla suave/de goma; Placa de metal texturizada; Otro
hu: Tűtoló felület típusa: Mágneses tűlemez; Fém érme; Gödörkés fémlemez; Megerősített bőrfolt (fém nélkül); Cserélhető betét; Gumírozott/puha párna; Texturált fémlemez; Egyéb
fi: Neulan paininpinnan tyyppi: Magneettinen neulalevy; Metallikolikko; Metallinen kuoppalevy; Vahvistettu nahkapaikka (ei metallia); Vaihdettava sisäke; Kumitettu/pehmeä tyyny; Teksturoitu metallilevy; Muu
zh-CN: 推针面类型: 磁性针板; 金属硬币式; 金属凹痕板; 加固皮革贴片（无金属）; 可替换插件; 橡胶/软垫; 纹理金属板; 其他
cs: Typ povrchu pro tlačení jehly: Magnetická destička na jehly; Kovová mince; Kovová destička s dolíčky; Zesílená kožená nášivka (bez kovu); Vyměnitelná vložka; Pogumovaná / měkká podložka; Strukturovaná kovová destička; Ostatní
en: Needle pushing surface type: Magnetic needle plate; Metal coin; Metal dimple plate; Reinforced leather patch (no metal); Replaceable insert; Rubberized/soft pad; Textured metal plate; Other
ja: 針押し出し面タイプ: マグネット式針板; メタルコイン; メタルディンプルプレート; 補強レザーパッチ (金属なし); 交換可能インサート; ラバー/ソフトパッド; テクスチャーメタルプレート; その他